【裁判字號】    96,上易,918
【裁判日期】    970319
【裁判案由】    詐欺
【裁判全文】
臺灣高等法院高雄分院刑事判決         96年度上易字第918號
上  訴  人
即  自訴人  乙○○
自訴代理人  謝曜焜律師
            吳俊達律師
被      告  甲○○
            丙○○
上 2人共同  黃進祥律師
選任辯護人  江順雄律師
            黃建雄律師
上列上訴人因被告等詐欺案件，不服臺灣高雄地方法院96年度自
字第9 號中華民國96年7 月10日第一審判決，提起上訴，本院判
決如下：
    主  文
上訴駁回。
    理  由
一、本件自訴意旨略以：被告甲○○、丙○○2 人係夫妻關係，
    詎被告2 人於民國95年10月間認識自訴人乙○○，並進而得
    知自訴人擁有各式珠寶、手飾、金飾等貴重物品後，竟頓起
    歹念，共同執附表1 所示之（遠期）支票向自訴人購入珠寶
    一批，且旋於各該遠期支票票載發票日前之同年月26、31日
    間，將該批珠寶（共23件）執往瑞士當舖，而以新臺幣（下
    同）210 萬元之賤價典當變現。繼復依序於同年11月6 日、
    11月10日、11月15日、11月22日，共執被告甲○○任發票人
    之附表2 所示之（遠期）支票，再向自訴人購買珠寶。嗣自
    訴人依票載發票日提示附表1 、2 所示支票均未獲兌現（票
    面金額合計約900 萬元），且被告2 人亦遲遲未能明確交代
    各該珠寶之去向，自訴人始知受騙，因認被告2 人共同涉犯
    刑法第339 條第1 項之詐欺取財罪嫌云云。
二、按被告以外之人於審判外之陳述，雖不符刑事訴訟法第15 9
    條之1 至第159 條之4 之規定，而經當事人於審判程序同意
    作為證據，法院審酌該言詞陳述或書面陳述作成時之情況，
    認為適當者，亦得為證據。當事人、代理人或辯護人於法院
    調查時知有第159 條第1 項不得為證據之情形，而未於言詞
    辯論終結前聲明異議者，視為有前項之同意，同法第159 條
    之5 第1 、2 項定有明文。立法意旨在於傳聞證據未經當事
    人之反對詰問予以核實，原則上先予排除，惟若當事人已放
    棄反對詰問權，於審判程序中表明同意該等傳聞證據可作為
    證據，基於尊重當事人對傳聞證據之處分權，及證據資料愈
    豐富，愈有助於真實發見之理念，且強化言詞辯論主義，使
    訴訟程序得以順暢進行，上開傳聞證據亦均具有證據能力。
    查本案據以認定被告犯罪事實存否之被告以外之人之言詞或
    書面陳述，被告、自訴代理人於原審及本院審理時，均同意
    作為證據，且於本院言詞辯論終結前，均未聲明異議，而本
    院審酌該言詞及書面陳述作成之情況，未見有何不適當之情
    形，故依前開規定，均得為證據。
三、再按犯罪事實應依證據認定之，無證據不得認定犯罪事實；
    又不能證明被告犯罪者，應諭知無罪之判決，刑事訴訟法第
    154 條第2 項及第301 條第1 項分別定有明文。復按刑事訴
    訟法上所謂認定犯罪事實之證據，係指足以認定被告確有犯
    罪行為之積極證據而言，如未能發現相當證據或證據不足以
    證明，自不能以推測或擬制之方法，以為裁判基礎（最高法
    院29年上字第3105號、40年台上字第86號判例意旨參照）。
    再刑事訴訟上證明之資料，無論其為直接或間接證據，均須
    達於通常一般之人均不致有所懷疑，而得確信其為真實之程
    度，始得據為有罪之認定，若關於被告是否犯罪之證明未能
    達此程度，而有合理懷疑之存在，致使無從形成有罪之確信
    ，根據「罪證有疑，利於被告」之證據法則，即不得遽為不
    利被告之認定（最高法院76年度台上字第4986號判例意旨參
    照）。又按事實審法院對於證據之取捨，依法雖有自由判斷
    之權，然積極證據不足證明犯罪事實時，被告之抗辯或反證
    縱屬虛偽，仍不能以此資為積極證據應予採信之理由（最高
    法院30年上字482 號判例意旨參照）。又按告訴人之告訴，
    係以使被告受刑事訴追為目的，是其陳述是否與事實相符，
    仍應調查其他證據以資審認（最高法院52年台上字第1300號
    判例意旨參照），此於自訴人提起自訴時，應亦有適用。末
    按刑法第339 條詐欺罪之成立，須行為人意圖為自己不法之
    所有，而行使詐術使人陷於錯誤而交付財物或行為人因此而
    獲得利財產上之不法利益為要件，而債務人於債之關係成立
    後，如有債務不履行之情形，在一般社會經驗上可能之原因
    甚多，縱令出於惡意而有遲延給付或不為給付之情形，苟無
    足以證明其在債之關係發生時自始故意藉此從事財產犯罪之
    積極證據，根據前引刑事訴訟法之規定及最高法院判決之意
    旨，仍不得僅以債信違反之客觀事態，即推定債務人原有詐
    欺取財或得利之犯意。
四、自訴代理人認被告2 人涉犯前開罪嫌，係以瑞士當鋪95年10
    月26日、同年月31日之當票，以及附表1 、2 所示支票暨退
    票理由單（均影本，下同）等件，資為主要之論據。嗣於本
    院審理時，另提出被告甲○○簽收之貨品保管條、及其所提
    供之37筆土地所有權狀現狀一欄表、證人李威霖於本院審理
    時之證詞及被告所交付支票發票人為甲○○、丁○○、戊○○、己○○等人之支票帳戶開戶資料及往來紀錄等為論據，
    自訴代理人並補充理由稱：自訴人與被告等之歷來交易紀錄
    ，每個月交易額度均僅數十萬元，最多不過一百餘萬元，但
    於95年10月、11月份間之交易，僅短短二個月間即高達900
    餘萬元，且多以客票為付款方式，顯然已與以往交易情形有
    所不同，而自訴人於交易當時即向被告等提出質疑，若非被
    告等一再行使詐術並保證其付款絕對沒有問題，自訴人何以
    會違背平時之交易常情而交付如此多數量之珠寶與被告？另
    被告甲○○雖於95年12月初，提出土地權狀37筆供作擔保，
    但自訴人委請李威霖代書前往高雄請被告甲○○辦理抵押權
    設定登記時，卻遭被告甲○○所拒絕，更有甚者，自訴人前
    往地政機關查詢時，發覺上開所提供之土地，有部分已於79
    年間即遭徵收或轉讓他人，其餘亦早於93年間即設定抵押權
    予他人，是被告甲○○等向自訴人詐騙珠寶，早有預謀云云
    （見96年11月22日準備程序書狀、97年1 月23日補充上訴理
    由狀）。又稱：再依被告丙○○之台東區中小企業銀行鳥松
    分行帳戶，雖顯示被告丙○○於93年6 月25日當天有4,207,
    808 元餘額，但於同日即再匯出及提領巨額現金，當日最末
    餘額只有27,792元，另亦未顯示於95年10月間之存款餘額，
    顯可證明被告丙○○於93年間即屬無資力之人；再依被告丙○○上開當鋪當票，益證被告丙○○於95年10月當時，非但
    無資力，且更急需現金週轉；又被告丙○○未提出遭何人倒
    帳之憑據，依丁○○、戊○○及己○○之支票帳戶資料，其
    中戊○○、己○○2 人自開戶以迄開始退票時，均只有短短
    數個月，該等人之支票，極可能係專供作為詐騙使用之支票
    ；另被告丙○○常匯款入丁○○支票帳戶，可證明丁○○支
    票帳戶確係被告丙○○在使用而為被告丙○○之人頭帳戶，
    故可以證明被告等於95年10月間向自訴人購買珠寶時，即存
    有詐欺之不法意圖。另依保管條所示，被告甲○○亦有數次
    親自簽收自訴人所交付之珠寶，而被告甲○○交付如附表2
    所示之支票給自訴人之時間係95年12月13日，但其於95年11
    月20日起即有退票紀錄，顯見被告甲○○確有與被告林鳳嬌
    共犯，且於95年11月間即屬無資力之人，卻仍於95年12月13
    日簽發支票予自訴人而拖延自訴人發現詐欺之時間云云（見
    97年3月5日辯論意旨狀）。
五、訊據被告2 人均堅詞否認有何詐欺犯行。被告甲○○於原審
    審理時辯稱：伊未曾執附表1 所示支票向自訴人購買過珠寶
    ，事先也不知道妻子即被告丙○○執附表1 所示支票向自訴
    人購買珠寶的事，伊是直到被告丙○○因遭客戶倒債波及致
    無以順利償付自訴人貨款後，念及與被告丙○○間之夫妻情
    誼，才於95年11月間以自己名義開立附表2 所示支票交予自
    訴人，目的是換回自訴人持有的部分退票，以減少自訴人之
    損失，授受附表2 所示支票當時，實際上並沒有伴隨任何之
    珠寶交易等語；被告丙○○則於原審審理時辯稱：伊與自訴
    人間之珠寶交易已持續數年了，本次是因為經營不善才會無
    以清償應支付予自訴人之貨款，並非蓄意詐欺。又伊典當予
    瑞士當舖之珠寶都是貨款早已結清者，目的也是為了將自有
    之值錢物品僅可能變現，以便籌措款項交予自訴人等語。辯
    護人則為被告2 人辯護稱：依商場慣例，購貨之支票如未兌
    現，賣方不可能再出貨，被告丙○○與自訴人之交易亦同，
    倘被告丙○○未給付貨款，用以支付貨款之支票未兌現，自
    訴人便不再給貨。此為自訴人與被告交易長久來之慣例，而
    被告丙○○與自訴人於95年10月之前，即有多次珠寶交易，
    且金額合計高達數千萬元，貨款全部給付完畢，此已為自訴
    人於原審時所不爭執；又被告甲○○並非前往自訴人公司取
    貨，而係幫其妻即被告丙○○處理善後，前去退貨，以減少
    自訴人之損失，此依保管條上被告甲○○均在簽名處寫「退
    」、「退清」之字樣可知；另不動產物權以登記為公示方法
    ，不論被告甲○○以何種原因交付土地權狀，自訴人一經調
    查，即可知悉其殘值，自訴人以無殘值認被告甲○○係詐欺
    ，尚有未合等語（見97年1 月16日答辯狀）；又為被告2 人
    辯護稱：依自訴人原審時所證，自訴人與被告丙○○交易10
    幾年，且交易模式為被告丙○○找自訴人拿珠寶去賣，有賣
    到錢，被告才會去找自訴人，並無也沒有必要如自訴意旨所
    指之大筆訂單之必要；且於95年9 月、10月間拿的貨，絕大
    部分被告均有付款，甚至同年11月間拿的貨也有些有付款，
    足見被告無詐欺犯意。至於證人李威霖於本院審理時所證，
    則與自訴人於原審審理時所證不符，而不能採信等語（見97
    年2 月21日答辯狀）；又為被告2 人辯護稱：被告丙○○與
    自訴人生意往來超過十年，被告所交付自訴人之客票，先前
    均有兌現，並非空頭支票等語（見97年3 月3 日陳報證據狀
    ）。經查：
  (一)被告丙○○向自訴人購買珠寶一批，並以附表1 所示之支票
    支付貨款，或換回部分支付貨款之票據，惟各該支票嗣經乙○○提示均不獲兌現；又被告丙○○復曾先後於95年10月26
    日、同年月31日，2 次前往瑞士當鋪典當多達23件之珠寶而
    得款210 萬元；及被告甲○○復曾於95年底簽發附表2 所示
    之支票予乙○○，惟亦均未兌現等情，為被告甲○○、丙○○所自承，並有卷附瑞士當鋪95年10月26日、同年月31日之
    當票（見原審卷第5 頁），以及附表1 所示支票暨退票理由
    單（見原審卷第7-9 頁、第25頁）、附表2 所示支票暨退票
    理由單（見原審卷第10頁、第32-36 頁），足資佐據，故此
    部分之事實，固堪認明。
  (二)惟接受債務人以（遠期）支票償債，原應承擔該支票最終未
    獲兌現等風險，為眾所周知；再者，支票不獲兌現之緣由所
    在多有，更非限於發票人、背書人蓄意施詐一端，則自訴意
    旨置自訴人乙○○應自行評估、承擔之風險於不論，徒執支
    票未獲兌現一節，而遽推論被告2 人在簽發或轉讓附表1 、
    2 所示支票之際，即寓有不法所有之詐欺意圖，本嫌率斷，
    而尚難據此即認被告2人確有詐欺犯行。
  (三)另自訴人於原審審理中證稱：被告丙○○來找伊拿取珠寶時
    ，都是由被告甲○○負責開車接送，然當被告丙○○進屋與
    伊接洽時，被告甲○○則多待在屋外的車上等候，只有1、2
    次曾陪同被告丙○○進屋，但珠寶及支票之授受相關事宜，
    仍係由被告丙○○負責的；又被告丙○○所交付的客票約自
    95年11、12月起陸續退票後，被告甲○○有拿出37張之土地
    權狀充作擔保，並簽發自己的支票換回部分未能兌現的客票
    ，起初雖有數張如期兌領，但附表2 所示之支票就都退票了
    ；至於被告丙○○將珠寶典當予瑞士當舖之事應是被告甲○○告知伊的，但其中只有3 、4 件是伊先前交給丙○○試賣
    的，伊不確定丙○○先前是否已把此部分之款項付清了等語
    綦詳（見原審卷第153-161 頁）。且證人翁玉填（自訴人之
    妻）也於原審審理中證稱：被告丙○○幾乎每週都向自訴人
    拿取珠寶試賣，每次交易時伊也在場觀看，珠寶確實都是被
    告丙○○向自訴人拿的，而被告丙○○用以支付貨款之客票
    退票後，被告甲○○才簽發自己之支票換回部分未兌現之客
    票等語明確（見原審卷第161-162 頁）。本院經核該2 位證
    人前開所述一致，且與卷附李威霖代保管書（見原審卷第50
    頁，被告2 人提出者）所載：甲○○於95年12月13日提供名
    下坐落高雄縣鳥松鄉○○段共37筆土地之所有權狀充作丙○○所積欠總貨款之擔保乙情，亦屬相符；又自訴人既對被告
    甲○○、丙○○提出本件自訴，而翁玉填乃係自訴人之妻，
    與自訴人關係密切，衡情，自訴人與證人翁玉填2 人當無刻
    意曲辭維護被告2 人之可能及必要，則2 人前開有利於被告
    2 人之陳述內容，應俱合於真實，可堪採信，是以被告甲○○伊始並未涉入被告丙○○與自訴人間之珠寶交易，而係於
    被告丙○○交付予自訴人之客票陸續遭退票不獲兌現後，方
    於95年底簽發連同附表2 所示之支票在內之數紙票據，向自
    訴人換回部分遭退票之客票，且復提供名下共37筆土地之所
    有權狀充作被告丙○○所積欠總貨款之擔保；又被告丙○○
    所典當予瑞士當舖之23件珠寶中，僅有3 、4 件乃係購自自
    訴人者，而自訴人係經由被告甲○○始取得被告丙○○所執
    之當票以回贖該等珠寶，且其至今猶不能確定所回贖之珠寶
    前未經被告丙○○付清貨款各情，亦堪認明。則自訴意旨所
    載被告甲○○先後執附表1 、2 所示之支票向自訴人詐購珠
    寶，及被告2 人賤價典當猶屬自訴人所有之珠寶等項，均難
    認確與事實相符。
  (四)又被告丙○○與自訴人間之珠寶交易已持續達十多年，雙方
    每週均有交易，並多由被告丙○○交付2 個月期或稍久之支
    票償付貨款，且單月交易總金額動輒逾百萬元，而被告丙○○前於93、94年間，即曾發生過拖欠自訴人貨款之情形，該
    次欠款金額合計多達300 或400 萬元各節，亦經自訴人於原
    審審理中證稱：伊擔任珠寶進口工作，性質上算是中盤商，
    被告丙○○則向伊拿取珠寶試賣，雙方從事珠寶交易已經10
    多年了，歷來的交易模式，都是被告丙○○約每週向伊拿一
    批珠寶試賣，試賣期間經過，已賣出之部分，被告丙○○會
    以2 個月期或稍久之（遠期）支票連同部分現金支付貨款，
    至於未賣出之珠寶，被告丙○○則會歸還予伊，並同時另行
    挑選計畫在次週試賣之珠寶。被告丙○○每月累積支付予伊
    之貨款數目不一，多則1 個月達百萬元以上，因自95年11月
    起，被告丙○○前於95年8 、9 月間所交付之客票陸續發生
    退票的情形（只有部分兌現），所以伊最後一次應允被告丙○○拿取珠寶試賣，應是在95年11月間，且經結算結果，被
    告丙○○用以支付95年9 月、10月所拿取珠寶之貨款支票，
    多已兌現，至於用以支付95年11月所拿取珠寶之貨款支票，
    則是部分兌現，這已是被告丙○○第2 次倒債了（指拖欠貨
    款），前次是發生於93、94年間，金額約達300 或400 萬元
    ，但被告丙○○事後已分期償畢等語屬實（見原審卷第15
    3-160 頁），並有近年間之交易保管條（見原審卷第65-104
    頁；被告2 人自提），在卷足資認定，則自訴意旨所謂被告
    2 人甫於95年10月初識自訴人而起意向自訴人施詐，也顯非
    實在。又被告丙○○與自訴人間既每週持續不斷頻繁進行貴
    重珠寶之交易，並多由被告丙○○交付2 個月期或稍久之支
    票付款，且歷來單月交易金額合計動輒逾百萬元，數目甚鉅
    ，則在如此之交易模式下，原可能因被告丙○○一時之經營
    不善（慎）、週轉失靈，致於短短數月之間，即累積積欠自
    訴人貨款達數百萬元，且在被告丙○○、自訴人歷來之交易
    中，更已不乏先例，自難執此斷認被告丙○○確存向自訴人
    詐買珠寶之不法意圖。
  (五)另自訴代理人指：被告2 人於95年10月間，顯已無資力，而
    仍持無法兌現之支票向自訴人購買珠寶云云，查95年10月31
    日被告甲○○存款帳戶，仍結餘996,340 元，有其台東區中
    小企業銀行鳥松分行帳號0000-000000-0 號支票存款交易明
    細表對帳單在卷可稽（見原審卷第148-149 頁），該支票帳
    戶於96年1 月12日始公告為拒絕往來戶，亦有該帳戶退票紀
    錄資料附卷可憑（見本院卷第71-72 頁），則被告丙○○及
    甲○○2 人於交付附表2 之被告甲○○支票以換回自訴人持
    有之其他人支票之時，尚難認被告2 人已無資力。再查，被
    告丙○○所交付自訴人如附表1 所示支票，及己○○為發票
    人之台北富邦銀行港都分行、95年12月31日、支票號碼AA00
    00000 號、面額80萬元支票1 紙，其中附表1 發票人丁○○
    之支票，係於95年2 月9 日開戶，自95年11月27日起，始有
    退票紀錄，於96年1 月5 日拒絕往來，此有台灣中小企業銀
    行三民分行96年12月10日（96）三民字第3090號函、及97年
    1 月31日（97）三民字第288 號函、97年2 月15日（97）三
    民字第356 號函等在卷可稽（見本院卷第66、123-124 、14
    4 頁）；發票人戊○○之支票，於95年6 月12日開戶，95年
    10月30日起有退票紀錄，亦有陽信商業銀行高雄分行96年12
    月12日陽信高雄字第960205號函、97年2 月5 日陽信高雄字
    第970016號函等在卷可稽（見本院卷第68、141 頁）；發票
    人己○○之票，於95年9 月20日開戶，95年12月31日起有退
    票紀錄，亦有台灣銀行博愛分行96年12月26日博愛營字第09
    650010431 號函、97年1 月31日博愛營字第09700005281 號
    函附卷可稽（見本院卷第73-75 、137-139 頁），亦即被告
    丙○○交付上開支票時，該等支票均非已遭拒絕往來之支票
    ，據此，均難認被告丙○○於交付該等支票時，係明知該等
    支票無法兌現並無資力而仍交付自訴人之情。另辯護人尚提
    出被告丙○○曾交付給自訴人之發票人為戊○○，發票日為
    95年10月22日、同年月24日、同年月27日、同年月28日、同
    年月29日，面額分別為83萬元、85萬元、85萬元、83萬元、
    85萬元支票影本5 紙，證明所交付之戊○○之支票，於交付
    時並非係無法兌現之支票之事實，亦有該5 紙支票影本附卷
    可稽（見97年3 月3 日陳報證據狀所附證據），此益足證被
    告丙○○上開所辯並非不能採信。故自訴代理人指：被告2
    人於交付上開支票向自訴人購貨時，已明知其無資力而仍詐
    購云云，尚不能採信。
  (六)至於自訴代理人指：被告甲○○於95年12月間，提出明知已
    無價值之土地權狀37筆表示願設訂抵押以供作擔保，亦有詐
    欺云云，縱其所指之事屬實，仍屬被告等事後出於惡意而有
    遲延給付或不為給付之情形，亦不能以此即證明被告2 人於
    債之關係發生時自始故意藉此從事財產犯罪之事實。且證人
    李威霖雖於本院審理時證稱：於95年12月13日自訴人帶伊去
    被告家，是被告甲○○自己提出拿這些土地設定抵押給自訴
    人云云（見97年1 月23日審判筆錄第3-4 頁），惟此為被告
    2 人所否認，且證人丁○○於本院審理時亦證稱：伊與被告
    丙○○為珠寶交易約有3 年，被告丙○○交付給自訴人之伊
    為發票人之支票，係伊於95年9 月、10月間向被告丙○○購
    買珠寶時所支付之貨款……，被告丙○○後來告訴伊流向，
    伊才知道在自訴人那，於債務協商過程中，自訴人及一位李
    先生有到被告丙○○家中，伊當時希望能將票還給伊，但自
    訴人及李先生要被告丙○○的不動產所有權狀，但是被告丙○○有跟他們說不動產已有設定抵押等語（見本院97年3 月
    5 日審判筆錄第5-6 頁）。則關於被告2 人交付上開權狀給
    自訴人之原因，證人丁○○上開所證，與被告所辯相符，而
    與證人李威霖所證不符，故李威霖所證是否可以採信，亦不
    能無疑。
  (七)綜上所述，自訴人所指被告2 人於95年10月初識自訴人後，
    即共謀執附表1 、2 所示之支票，向自訴人詐買珠寶，嗣並
    賤價典當猶屬乙○○所有之珠寶得款等情，均難認與事實相
    符；另自訴人因出售珠寶而執有被告2 人簽發或轉讓如附表
    1 、2 所示之支票雖俱未兌現，惟徒憑支票嗣後未獲兌現等
    情，本難率認被告2 人在簽發或轉讓各該支票之際，原即寓
    有不法所有之詐欺意圖，自訴代理人於本院審理人所補充之
    上訴理由及事證，亦不能證明被告2 人確有自訴人所指之詐
    欺犯行，均已如上述。此外，自訴人復未提出其他積極事證
    ，足資使本院確信被告2 人有何詐欺犯行，本案犯罪即屬不
    能證明。
六、原審因而為被告2 人無罪之判決，核無不合。自訴人上訴意
    旨，執上開情詞而指摘原判決不當，為無理由，應予駁回。
七、被告2 人經合法傳喚，無正當理由不到庭，爰不待其陳述，
    逕行判決。
據上論結，應依刑事訴訟法第368條、第371條，判決如主文。
本案經檢察官李門騫到庭執行職務。
中    華    民    國    97    年    3     月    19    日
                  刑事第七庭    審判長法  官  莊飛宗
                                      法  官  孫啟強
                                      法  官  邱明弘
以上正本證明與原本無異。
不得上訴。
中    華    民    國    97    年    3     月    19    日
                                       書記官  曾允志
┌─────────────────────────────────────────┐
│附表1                                                                             │
├─┬───┬──────────┬───┬─────┬────┬─────┬───┤
│編│發票人│支    票    行    庫│帳  號│票      號│票面金額│票載發票日│備  註│
│號│      │                    │      │          │(新臺幣)│（民  國）│      │
├─┼───┼──────────┼───┼─────┼────┼─────┼───┤
│1 │丁○○│臺灣中小企銀三民分行│3635-8│AU0000000 │78萬元  │95.12.10  │      │
├─┼───┼──────────┼───┼─────┼────┼─────┼───┤
│2 │丁○○│臺灣中小企銀三民分行│3635-8│AU0000000 │80萬元  │95.12.20  │      │
├─┼───┼──────────┼───┼─────┼────┼─────┼───┤
│3 │丁○○│臺灣中小企銀三民分行│3635-8│AU0000000 │85萬元  │95.12.20  │      │
├─┼───┼──────────┼───┼─────┼────┼─────┼───┤
│4 │丁○○│臺灣中小企銀三民分行│3635-8│AU0000000 │78萬元  │95.12.25  │      │
├─┼───┼──────────┼───┼─────┼────┼─────┼───┤
│5 │戊○○│陽信銀行高雄分行    │3102  │AC0000000 │180 萬元│95.12.31  │      │
└─┴───┴──────────┴───┴─────┴────┴─────┴───┘
┌─────────────────────────────────────────┐
│附表2                                                                             │
├─┬───┬──────────┬───┬─────┬────┬─────┬───┤
│編│發票人│支    票    行    庫│帳  號│票      號│票面金額│票載發票日│備  註│
│號│      │                    │      │          │(新臺幣)│（民  國）│      │
├─┼───┼──────────┼───┼─────┼────┼─────┼───┤
│1 │甲○○│臺東中小企銀鳥松分行│3033  │TRA0000000│686000元│95.12.31  │      │
├─┼───┼──────────┼───┼─────┼────┼─────┼───┤
│2 │甲○○│臺東中小企銀鳥松分行│3033  │TRA0000000│18萬元  │96.01.10  │      │
├─┼───┼──────────┼───┼─────┼────┼─────┼───┤
│3 │甲○○│臺東中小企銀鳥松分行│3033  │TRA0000000│62萬元  │96.01.15  │      │
├─┼───┼──────────┼───┼─────┼────┼─────┼───┤
│4 │甲○○│臺東中小企銀鳥松分行│3033  │TRA0000000│75萬元  │96.01.31  │      │
├─┼───┼──────────┼───┼─────┼────┼─────┼───┤
│5 │甲○○│臺東中小企銀鳥松分行│3033  │TRA0000000│68萬元  │96.02.28  │      │
├─┼───┼──────────┼───┼─────┼────┼─────┼───┤
│6 │甲○○│臺東中小企銀鳥松分行│3033  │TRA0000000│78萬元  │96.02.25  │      │
└─┴───┴──────────┴───┴─────┴────┴─────┴───┘


司法院資訊處製作；財團法人民間司法改革基金會備份。
